---
title: "MI ESTUDIO SOBRE R"
output: html_notebook
---
### Valores NA (missing values) y cómo rellenarlos
Partimos de uno de los datasets de pruebas que hay en RStudio.
```{r}
#library(help="datasets") #lista completa (cogeremos el dataset llamado attenu, por ejemplo)
data(attenu)
attach(attenu)
help(attenu)
boxplot(attenu, cex.axis=0.5) 
```
Vemos que la variable dist es asimetrica y tiene outliers.
Vamos que las variables mag y accel son leptocúrticas (apretadas en torno a la media)

```{r}
summary(attenu)
```

### Matriz de parejas de features (CORRELACIONES)
Hacemos una análisis exploratorio de las correlaciones.
Matriz de correlaciones (entre variables) y funcion de densidad de probabilidad (univariable):
```{r}
library(car)
scatterplotMatrix(x=attenu)
```
O también construirla usando una función personalizada por nosotros:
```{r}
pairs(attenu, gap=0, lower.panel = panel.smooth, upper.panel = function(x,y){
  panel.smooth(x,y)
  par(usr=c(0,1,0,1))
  correlacion <- cor(x,y,use="complete.obs")
  text(0.6,0.7,col="blue", cex=1.2, round(correlacion, digits=2))
}  )
```
Es importante ver si hay alguna correlación fácilmente visible (lineal...).

IDs de los elementos que tienen valores NA en cualquiera de sus features (columnas):
```{r}
which(is.na(attenu$event))
which(is.na(attenu$mag))
which(is.na(attenu$station))
which(is.na(attenu$dist))
which(is.na(attenu$accel))
```
Vemos que sólo la variable station tiene valores NA.
También se pueden coger sólo las filas en las que todas las features están rellenas (sin ningún valor NA):
```{r}
attenu[complete.cases(attenu),]
```
Si queremos ELIMINAR aquellas filas (margin=1 significa ROWS) que tengan más de un valor NA:
1. Aplicar la función SUM sobre filas, contando el número de elementos NA.
2. Si hay uno o más, saco sus índices (which)
3. Creo un vector con esos índices y se lo resto al dataset attenu.

```{r}
filas_con_na <- apply(attenu, MARGIN = 1, FUN = function(x){ sum(is.na(x)) >=1})
indices_de_filas_con_na <- which(filas_con_na)
datos_sinhuecos=attenu[ -c( indices_de_filas_con_na ) , ]
```

Comprobamos que ya no hay HUECOS (con algún valor NA):
```{r}
attenu[!complete.cases(datos_sinhuecos),]
```
### ANALISIS DE COMPONENTES PRINCIPALES (PCA)
Si tenemos muchas features, conviene reducirlas para que el análisis de correlaciones sea más sencillo.
Es MUY importante indicar que trabajamos con la matriz de correlaciones (en vez de la de covarianzas): cor=TRUE
Además, PC sólo trabaja con features que sean NUMERICAS, así que debemos comprobar que todas las columnas (features) son numericas
```{r}
drops <- c("station")
datos_para_pca <- attenu[ , !(names(attenu) %in% drops)]
datos_sin_na <- na.omit(datos_para_pca) # limpiar los NA
sapply(datos_sin_na, class) #clase/modo de cada feature
sapply(datos_sin_na, typeof) #tipo de cada feature
pca_attenu <- princomp(datos_sin_na, cor=TRUE)  
pca_attenu
plot(pca_attenu)
summary(pca_attenu)
biplot(pca_attenu) #PC2 vs PC1

#Los pesos de cada individuo (fila) proyectado en las componentes (PC1, PC2...)
pca_pesos <- pca_attenu$scores
pca_pesos_pc1pc2 <- pca_pesos[, 1:2] #Pesos sólo en las componentes que más influyen en la varianza total
plot(pca_pesos_pc1pc2[,1], pca_pesos_pc1pc2[,2]) #misma gráfica que veiamos en el biplot
```
Vemos que la componente 1 tiene un peso del 54.41% sobre las varianzas; la 2 tiene 26.9%; etc.
Cogemos la PC1 y PC2, que suman un 80% de la influencia en la varianza total.
Vemos también los pesos que tienen las variables de entrada (features) dentro de las componentes compuestas (PC1, PC2...)., mirando el plot de *flechas*:
- PC1 (eje horizontal) está afectada por las variables: event, dist, mag y accel. (es decir, por todas las features de entrada, pero en proporción diferente).
- PC2 (eje vertical): 


### CLUSTERING (habiendo hecho PCA antes)
Vamos a mostrar un subtipo de "clustering jerárquico" llamado *Agglomerative Nesting (AGNES)*.
Hay tres tipos de métodos de unión en clustering:
- Single linkage: según la MINIMA distancia entre dos elementos de clusters diferentes.
- Complete linkage: según la MAXIMA distancia entre dos elementos de clusters diferentes.
- Average linkage: según la distancia MEDIA entre dos elementos de clusters diferentes.
```{r}
library(cluster)
agnes_single <- agnes(x = datos_sin_na, method = "single")
plot(agnes_single) # Cuando veamos espacios entre las muestras, es la separacion entre clusters. Es DIFICIL de ver.
```
Con Single, vemos que hay 2 (ó incluso 3) clusters, fijándose en los huecos que hay en el gráfico "banner", que separan a los clusters.
```{r}
library(cluster)
agnes_complete <- agnes(x = datos_sin_na, method = "complete")
plot(agnes_complete) # Cuando veamos espacios entre las muestras, es la separacion entre clusters. Es DIFICIL de ver.
```
Con Complete, se ven claramente 3 clusters.
```{r}
library(cluster)
agnes_average <- agnes(x = datos_sin_na, method = "average")
plot(agnes_average) # Cuando veamos espacios entre las muestras, es la separacion entre clusters. Es DIFICIL de ver.
```
Con Average, se ven 2 ó 3 clusters.
Donde más claro lo vemos es con el método "complete", así que creamos los *clusters* vistos con *COLORES*.
Esos colores los pintamos sobre los pesos que ya habiamos calculado para PCA (de las componentes PC1 y PC2).
```{r}
complete_3_clusters=cutree(agnes_complete,3)
plot(pca_pesos,col=complete_3_clusters)
```



### REGRESIÓN LINEAL SIMPLE
Link: <http://rpubs.com/joser/RegresionSimple>
Datos entrada:
```{r}
grasas_tabla <- read.table('http://verso.mat.uam.es/~joser.berrendero/datos/EdadPesoGrasas.txt', header = TRUE)
names(grasas_tabla)
pairs(grasas_tabla)
cor(grasas_tabla)
```
Vemos correlación (0.83) entre las variables edad y grasas, como era de esperar a simple vista. El gráfico muestra también la relación lineal (a ojo).

Recta de mínimos cuadrados:
Usamos un MODELO LINEAL (lm) para calcular una regresión lineal muy sencilla, de grasas respecto de la edad: $y =102.575+5.321*x$

O mejor aun:  $y = 102.575 (+/-29.6376) + 5.321(+/-0.7243) * x$

```{r}
regresion <- lm(grasas ~ edad, data = grasas_tabla) #grasas dependiente de la edad
summary(regresion)

plot(grasas_tabla$edad, grasas_tabla$grasas, xlab='Edad', ylab='Grasas')
abline(regresion)
```
Vemos que el R^2^ es 0.7012 --> Bondad de la recta de ajuste.

#### PREDICCION PARA NUEVAS ENTRADAS:
Usar la recta:
```{r}
nuevas.edades <- data.frame(edad = seq(30, 50))
prediccion_nueva<-predict(regresion, nuevas.edades)
prediccion_nueva
```

#### Explicación del modelo de regresión simple:
- La columna t-value es el estadístico t --> Cociente entre cada estimador y su error típico. Permite realizar los contrastes de hipótesis nula (que sean 0) --> H~0~:β~0~=0 y H~0~:β~1~=0 
- Los  p-valores aparecen en la columna Pr(>|t|) --> Probabilidad de superar el umbral --> Como son muy pequeños (menores que 0.01 ó 0.05, utilizados normalmente) ==> Se rechazan ambas hipótesis nulas.
- El estimador de la desviación típica (σ) de los errores aparece como Residual standard error y su valor en el ejemplo es 43.5
- Los intervalos de confianza para los parámetros se obtienen con el comando confint. El parámetro level permite elegir el nivel de confianza (por defecto es 0.95):
```{r}
confint(regresion)
confint(regresion, level = 0.90)
```

Los "intervalos de confianza para la respuesta media" y los "intervalos de predicción para la respuesta" se pueden obtener usando el comando predict. 
Por ejemplo, el siguiente código calcula y representa los dos tipos de intervalos para el rango de edades que va de 20 a 60 años (los de predicción en rojo):

```{r}
nuevas.edades <- data.frame(edad = seq(20, 60))
# Grafico de dispersion y recta
plot(grasas_tabla$edad, grasas_tabla$grasas, xlab='Edad', ylab='Grasas')
abline(regresion)

# Intervalos de confianza de la respuesta media:
# ic es una matriz con tres columnas: la primera es la prediccion, las otras dos son los extremos del intervalo
ic <- predict(regresion, nuevas.edades, interval = 'confidence')
lines(nuevas.edades$edad, ic[, 2], lty = 2)
lines(nuevas.edades$edad, ic[, 3], lty = 2)

# Intervalos de prediccion
ic <- predict(regresion, nuevas.edades, interval = 'prediction')
lines(nuevas.edades$edad, ic[, 2], lty = 2, col = 'red')
lines(nuevas.edades$edad, ic[, 3], lty = 2, col = 'red')
```
#### Análisis de la varianza:
```{r}
anova(regresion)
```

Diagnóstico del modelo:
```{r}
residuos <- rstandard(regresion)
valores.ajustados <- fitted(regresion)
plot(valores.ajustados, residuos)

#Prueba de normalidad (sencilla) para saber si la muestra tiene una distribucion NORMAL
qqnorm(residuos)
qqline(residuos)
```
Como tiene pocas muestras, podríamos haber pintado una t-Student encima, para poder comparar.

Otras pruebas de normalidad --> Kolmogorov-Smirnov  y Shapiro-Wilk.

#### Ejemplo interesante: 

```{r}
x <- rnorm(50);  y <- rnorm(50);  plot(x,y); ls(); rm(x,y)

x <- 1:20
w <- 1 + sqrt(x)/2 #desviaciones estandar (pesos)
dummy <-- data.frame(x=x, y= x + w*rnorm(x))
dummy

fm <- lm(y~x, data=dummy) #simple linear regression
summary(fm)

fm1 <- lm(y~x, data=dummy, weight=1/w^2) #weighted regression
summary(fm1)

attach(dummy) #hacemos visibles las columnas del dataframe 
lrf <-lowess(x,y, f = 2/3, iter = 3, delta = 0.01 * diff(range(x))) #Funcion de regresion local no parametrica: LOWESS smoother (locally-weighted polynomial regression)
summary(lrf)
plot(x,y)
lines(x, lrf$y) #pintamos la linea de la regresi?n lineal

abline(0,1, lty=3) #linea de regresion verdadera (intercept 0, slope=1) (linea de puntos)
abline(coef(fm)) #linea de regresion sin pesos
abline(coef(fm1), col="red") #linea de regresion con pesos

detach()

plot( fitted(fm), resid(fm), xlab="Fitted values", ylab="Residuals", main="Residuals vs Fitted" ) #Analisis de heterodicidad
qqnorm( resid(fm), main="Residuals Rankit Plot" ) #Analisis de skewness, kurtosis y outliers (no muy util en este caso)
rm( fm, fm1, lrf, x, dummy) #limpieza de variables
```

## CRAN-INTRO.ap.8.2.
Lo básico:
```{r}
attach(faithful)

summary(eruptions)
fivenum(eruptions) #Pinta un "dibujo" hecho con numeros, que parece un histograma
stem(eruptions)
```
Dibujos:
```{r}
hist(eruptions,seq(from=1.6, to=5.2, by=0.2), probability = TRUE)
lines(density(eruptions, bw=0.1))
rug(eruptions)
```
La función de densidad (CDF) es:
```{r}
plot(ecdf(eruptions), do.points=FALSE, verticals = TRUE)
```
Si cogemos sólo aquellos con X>3:
```{r}
erupciones_largas<-eruptions[eruptions>3]
hist(erupciones_largas)
plot(ecdf(erupciones_largas), do.points=FALSE, verticals = TRUE)
x<-seq(3, 5.4, 0.01)

#Usando la distribucion NORMAL (norm)
lines(x, pnorm(x, mean = mean(erupciones_largas), sd=sqrt(var(erupciones_largas))), lty=3)  #linea de puntos(lty=3)
```

### PRUEBAS DE NORMALIDAD:

1. Q-Q (Quantile-Quantile)
```{r}
par(pty="s") #pinta la caja cuadrada (en vez de que sea rectangular por defecto)
qqnorm(erupciones_largas)
qqline(erupciones_largas)

#La COMPARAMOS con una t-Student de 5 grados de libertad:
puntos_t_student <- rt(250, df = 5)
qqnorm(puntos_t_student)
qqline(puntos_t_student)

#Pintamos el qqplot
qqplot(qt( ppoints(250), df=5 ), puntos_t_student, xlab = "QQplot para la densidad t-Student")
qqline(puntos_t_student)
```

2. Test Shapiro-Wilk:
```{r}
shapiro.test(erupciones_largas)
```

3. Test Kolmogorov-Smirnov:
```{r}
ks.test(erupciones_largas, "pnorm", mean=mean(erupciones_largas), sd=sqrt(var(erupciones_largas)))
```



