---
title: "Cadena con datos de pruebas en R"
output: html_notebook
---

INPUT: datasets preparados (tablas MySQL).
OUTPUT: análisis, datasets elaborados y modelos

Analisis de datasets en proyecto GALGOS.

#### Reducción de dimensiones
Si queremos entrenar un modelo con 30 variables, deberíamos tener millones de filas. Incluso así, la complejidad lo hace imposible y se sobreentrenaría.
Por tanto, queremos reducir las dimensiones.

Usando PCA:
```{r}
modo <- 0 # 0=reduccion_dimensiones
tag <- "DOW_LAB"
limiteSql <- "1000"
tipoReduccion <- "PCA"

system(paste("Rscript /home/carloslinux/Desktop/WORKSPACES/wksp_for_r/r_galgos/galgos_dim_reduction.R", modo, tag, limiteSql, tipoReduccion, sep = ' '))
```
Usando tSNE:
```{r}
modo <- 0 # 0=reduccion_dimensiones
tag <- "DOW_LAB"
limiteSql <- "1000"
tipoReduccion <- "TSNE"

system(paste("Rscript /home/carloslinux/Desktop/WORKSPACES/wksp_for_r/r_galgos/galgos_dim_reduction.R", modo, tag, limiteSql, tipoReduccion, sep = ' '))
```

#### CADENA COMPLETA para ENTRENAMIENTO
```{r}
modo <- 1 # 1=train+test+validation
tag <- "DOW_LAB"
limiteSql <- "100"

system(paste("Rscript /home/carloslinux/Desktop/WORKSPACES/wksp_for_r/r_galgos/galgos_inteligencia.R", modo, tag, limiteSql, sep = ' '))
```

## ANALISIS PRELIMINAR DE DATOS con los que hemos entrenado
```{r}
#head(pasado_ft)
#boxplot(pasado_ft, cex.axis = 0.5) 
```
Vemos que hay variables con outliers y otras leptocúrticas (apretadas en torno a la media).
```{r}
#summary(pasado_ft)
#lapply(pasado_ft, summary)
```


#### CADENA COMPLETA para ENTRENAMIENTO con dataset PASADO TTV
```{r}
modo <- 2 # 2=train+test
tag <- "DOW_LAB"
limiteSql <- "100"

system(paste("Rscript /home/carloslinux/Desktop/WORKSPACES/wksp_for_r/r_galgos/galgos_regresion_ttv_pasado.R", modo, tag, limiteSql, sep = ' '))
```


#### CADENA COMPLETA para PREDICTOR del FUTURO
```{r}
modo <- 3 # 3=prediccion_futuro
tag <- "DOW_LAB"
limiteSql <- "100"

system(paste("Rscript /home/carloslinux/Desktop/WORKSPACES/wksp_for_r/r_galgos/galgos_regresion_predictor.R", modo, tag, limiteSql, sep = ' '))
```






